【裁判字號】    90,訴,973
【裁判日期】    901211
【裁判案由】    違反槍砲彈藥刀械管制條例
【裁判全文】
臺灣臺北地方法院刑事判決                            九十年度訴字第九七三號
    公  訴  人  臺灣臺北地方法院檢察署檢察官
    被      告  乙○○
    指定辯護人  甲○
右列被告因違反槍砲彈藥刀械管制條例案件，經檢察官提起公訴（九十年度偵字第一
五五六九號），甲○判決如左：
    主  文
乙○○未經許可，寄藏手槍，處有期徒刑貳年，併科罰金新臺幣拾萬元，罰金如易服
勞役，以新臺幣玖佰元即銀元佰元折算壹日，緩刑伍年，緩刑期內付保護管束。
扣案之奧地利ＧＬＯＣＫ廠制一九型制式口徑九公釐半自動手槍（槍枝管制編號00
00000000號）壹枝（含彈匣壹個）沒收。
    事  實
一、乙○○於民國九十年二月中旬，在位於延平北路五段住處附近，受託而由丁○○
    （已於九十年三月十四日死亡）處收受一手提袋，內裝有奧地利ＧＬＯＣＫ廠製
    （起訴書誤載為澳大利亞製）一九型制式口徑九公釐半自動手槍（槍枝管制編號
    0000000000號）一枝（含彈匣一個）及供上開手槍使用之子彈七顆。
    乙○○於翌日發現該手提袋內裝有上開物品後，明知不得未經許可寄藏槍、彈，
    竟基於寄藏之故意，未經許可將前開槍、彈寄藏在其住所處之衣櫃內。迄至同年
    五月二日二時許，乙○○為與朋友商討如何處理而攜帶槍、彈外出，途經臺北市
    ○○○路二四○巷二六號「私奔捷運音樂餐廳」前，因突然有十幾人手持棍棒由
    上開餐廳跑出朝乙○○方向衝來，乙○○見狀誤認係仇家尋仇，為防衛自己之生
    命、身體遂持上開槍枝對空鳴槍四發以嚇阻持棍棒之人，並未造成人員傷害，於
    開槍後隨即往臺北市國父紀念館方向離去，並將上開槍、彈棄置於臺北市國父紀
    念館水池旁之草叢。嗣於同年月五日十六時許，以電話向臺北市政府警察局大安
    分局之警員自首，並帶同警員前往國父紀念館棄置手槍、子彈處所，查扣上開槍
    彈以報繳其持有之全部槍彈即奧地利ＧＬＯＣＫ廠制一九型制式口徑九公釐半自
    動手槍（槍枝管制編號0000000000號）一枝（含彈匣一個）及子彈三
    顆。
二、案經臺北市政府警察局大安分局報請臺灣臺北地方法院檢察署檢察官偵查起訴。
    理  由
一、右開犯罪事實，業經被告坦白承認，核與證人即私奔捷運音樂餐廳之負責人張素
    芳證述案發當日有一不知名人朝空鳴槍四發、臺北市政府警察局大安分局三組之
    警員丙○○證述被告於九十年五月五日為警發覺犯罪前自首並帶同前往國父紀念
    館找到扣案之槍、彈等情節相符，並有照片四張、扣案之奧地利ＧＬＯＣＫ廠制
    一九型制式口徑九公釐半自動手槍（槍枝管制編號0000000000號）一
    枝（含彈匣一個）及子彈三顆，扣案槍、彈並經內政部警政署刑事警察局鑑驗結
    果，認送鑑槍砲一枝（槍枝管制編號0000000000號），係奧地利ＧＬ
    ＯＣＫ廠制一九型制式口徑九公釐半自動手槍，槍管內具六條右旋來復線，機械
    性能良好，具殺傷力；送驗子彈三顆，均係制式口徑九公釐子彈，均具殺傷力；
    前述槍枝試射彈殼，經與張素芳被槍擊案彈殼四顆比對結果，其彈底紋痕特徵相
    吻合，均係由該槍枝所擊發，有該局九十年五月十八日刑鑑字第六三二三二號鑑
    驗通知書在卷可稽，被告之自白應與事實相符，本件事證以臻明確，被告犯行堪
    以認定。
二、按扣案之手槍及子彈分別屬槍砲彈藥刀械管制條例第四條第一項第一款所稱之手
    槍、同條例第四條第一項第二款所稱之子彈，已如前述，依據同條例第五條之規
    定，非經主管機關許可不得持有，被告未經主管機關許可寄藏上開槍、彈，核其
    所為，係犯槍砲彈藥刀械管制條例第七條第四項之未經許可，寄藏手槍罪及同條
    例第十二條第四項之未經許可寄藏子彈罪（公訴人起訴書證據並所犯法條欄誤認
    係未經許可，持有上開槍、彈罪，容或有所誤會）。被告同時寄藏槍枝一枝及子
    彈七顆，為想像競合犯，依刑法第五十五條規定，應從一重以未經許可寄藏手槍
    罪論斷。又被告犯槍砲彈藥刀械管制條例之罪，於未經偵查、警察機關發覺前，
    即向臺北市政府警察局大安分局自首，並帶警查獲、報繳其持有之全部槍彈，依
    槍砲彈藥刀械管制條例第十八條第一項及刑法第六十六條但書減輕其刑至三分之
    二。爰審酌被告於警詢、偵查及甲○審理中坦承犯行，犯後態度尚佳，僅因一時
    失慮害怕而未即時報繳槍械，犯罪動機尚有可諒之處，且其未持該槍、彈涉犯其
    他刑案，犯罪所生危害非重等一切情狀，量處如主文所示之刑並諭知罰金易服勞
    役之折算標準，以示懲儆。復查被告前未曾受有期徒刑以上刑之宣告，有臺灣高
    等法院檢察署刑案紀錄簡覆表在卷可徵，經此教訓，應足資警惕而無再犯之虞，
    故甲○認其所受本案刑之宣告以暫不執行為適當，爰併諭知緩刑五年，以啟自新
    ，惟為持續觀察被告於緩刑期內之行為舉動及使被告於緩刑期內培養正確法律觀
    念，爰併依法宣告緩刑期內付保護管束，由地方法院檢察署之觀護人給予適當之
    協助及指導。
三、扣案之奧地利ＧＬＯＣＫ廠制一九型制式口徑九公釐半自動手槍（槍枝管制編號
    0000000000號）一枝（含彈匣一個），如前所述為非經主管機關許可
    不得持有之物，屬違禁物，依刑法第三十八條第一項第一款之規定宣告沒收。另
    扣案具殺傷力之子彈三顆因經內政部刑事警察局試射擊發而不存在，已非違禁物
    ，不予宣告沒收。
四、按保安處分適用裁判時之法律，刑法第二條第二項定有明文。本件被告行為後，
    槍砲彈藥刀械管制條例業於九十年十一月十四日經總統令修正公布，而於同年月
    十六日生效，本次修正將槍砲彈藥刀械管制條例第十九條關於強制工作之規定予
    以刪除，是揆諸前揭規定，本件應適用裁判時之法律而無須宣告強制工作，亦無
    比較新舊法之必要。
據上論斷，應依刑事訴訟法第二百九十九條第一項前段、槍砲彈藥刀械管制條例第七
條第四項、第十二條第四項、第十八條第一項前，刑法第二條第二項、第十一條前段
、第五十五條、第六十六條但書、第七十四條第一款、第九十三條第一款、第三十八
條第一項第一款，罰金罰鍰提高標準條例第二條，現行法規所定貨幣單位折算新臺幣
條例第二條，判決如主文。
本案經檢察官於知慶到庭執行職務
中      華      民      國     九十     年     十二     月     十一     日
                               臺灣臺北地方法院刑事第一庭
                                   審判長法  官  陳興邦
                                         法  官  傅中樂
                                         法  官  唐于智
右正本證明與原本無異。
如不服本判決，應於判決送達後十日內向甲○提出上訴狀(應抄附繕本)。告訴人或被
害人如對於本判決不服者，應具備理由請求檢察官上訴，其上訴期間之計算係以檢察
官收受判決正本之日期為準。
                                         書記官  陳彥蕖
中      華      民      國     九十     年     十二     月     十二     日
附錄本案論罪法條
槍砲彈藥刀械管制條例第七條
未經許可，製造、販賣或運輸火、肩射武器、機關槍、衝鋒槍、卡柄槍、自動步
  槍、普通步槍、馬槍、手槍或各類彈、炸彈、爆裂物者，處死刑、無期徒刑或七
  年以上有期徒刑；處徒刑者，併科新臺幣三千萬元以下罰金。
未經許可，轉讓、出租或出借項所列槍、彈藥者，處無期徒刑或五年以上有期徒
  刑，併科新臺幣一千萬元以下罰金。
意圖供自己或他人犯罪之用，而犯前二項之罪者，處死刑或無期徒刑；處徒刑者，
  併科新臺幣五千萬元以下罰金。
未經許可，持有、寄藏或意圖販賣而陳列第一項所列槍、彈藥者，處五年以上有
  期徒刑，併科新臺幣一千萬元以下罰金。
第一項至第三項之未遂犯罰之。
槍彈藥刀械管制條例第十二條
未經許可，製造、販賣或運輸子彈者，處一年以上七年以下有期徒刑，併科新臺幣五
百萬元以下罰金。
未經許可，轉讓、出租或出借子彈者，處六月以上五年以下有期徒刑，併科新臺幣三
百萬元以下罰金。
意圖供自己或他人犯罪之用，而犯前二項之罪，處三年以上十年以下有期徒刑，併科
新臺幣七百萬元以下罰金。
未經許可，持有、寄藏或意圖販賣而陳列子彈者，處五年以下有期徒刑，併科新臺幣
三百萬元以下罰金。
第一項至第三項之未遂犯罰之。


司法院資訊處製作；財團法人民間司法改革基金會備份。
